【裁判字號】    91,易,3136
【裁判日期】    920416
【裁判案由】    傷害等
【裁判全文】
臺灣臺中地方法院刑事判決                        九十一年度易字第三一三六號
    公  訴  人  臺灣臺中地方法院檢察署檢察官
    被      告  甲○○
                丙○○
                乙○○
右列被告因傷害等案件，經檢察官提起公訴（九十一年度偵字第一八六五七號）
，本院判決如左：
    主  文
甲○○無罪。
丙○○、乙○○被訴傷害部分及乙○○被訴毀損部分均公訴不受理。
    理  由
一、本件公訴意旨略以：被告甲○○與丁○○雖為朋友關係然雙方早生嫌隙，緣甲○○於民國九十一年五月二十二日晚間與丁○○之先生戊○○前往某ＫＴＶ唱歌及
    飲酒，同日晚間丁○○語氣不佳而撥打電話至甲○○住處詢問，引起甲○○之子
    丙○○及其友人乙○○之不滿，當甲○○返家後，丙○○告知丁○○來電情形，
    甲○○聞訊後遂與丙○○、乙○○三人，於同日二十二時三十分許，前往位於臺
    中市南屯區田心北四巷三號丁○○住處理論，其等三人進入上開處所三樓不久後
    即發生爭執，其等三人竟共同基於傷害人之身體犯意聯絡，甲○○以徒手、丙○○以徒手及電話、乙○○以徒手及椅子毆打丁○○，致丁○○受有頭皮撕裂傷合
    併頭部挫傷、頭部拉傷、右臉頰挫傷疑似右臉骨線性骨折、左小腿及右前臂瘀傷
    、背部挫傷等傷害；乙○○並以徒手拉扯懸掛於該三樓之投射燈一只，致令該投
    射燈因此損壞而不堪使用，因認被告甲○○、乙○○、丙○○共犯刑法第二百七
    十七條第一項之傷害罪嫌；被告乙○○另涉犯刑法第三百五十四條毀損罪嫌云云
    。
二、按犯罪事實應依證據認定之，無證據不得推定其犯罪事實，又不能證明被告犯罪
    或其行為不罰者，應諭知無罪之判決，刑事訴訟法第一百五十四條及第三百零一
    條第一項分別定有明文。而告訴人或自訴人之指訴，本以使被告受刑事訴追或處
    罰為目的，故其陳述是否與事實相符，自應調查其他證據，以資審認，苟其所為
    攻擊之詞，尚有瑕疵，則在此瑕疵未予究明以前，即不能遽採為斷罪之基礎（最
    高法院六十九年臺上字第一五三一號判例參照）。又認定犯罪事實，所憑之證據
    ，雖不以直接證據為限，間接證據亦包括在內，然無論直接或間接證據，其為訴
    訟上之證明，須於通常一般之人均不致於有所懷疑，而得確信其為真實之程度者
    ，始得據之為有罪之認定，倘其證明尚未達到此一程度，而有合理性懷疑之存在
    時，即無從為有罪之認定，（最高法院著有七十六年臺上字第四九八六號判例可
    資參照）。
三、本件公訴人認被告甲○○涉有刑法第二百七十七條第一項之傷害罪嫌，無非以告
    訴人丁○○之指訴，並有診斷證明書一紙在卷，為其依據。訊據被告甲○○對於
    與告訴人發生口角爭執之情，固不否認，惟堅決否認有傷害丁○○之犯行，辯稱
    ：伊只與告訴人丁○○發生拉扯，不可能造成丁○○受傷等語。經查：本件告訴
    人於警訊中略稱：「：：我向他們稱沒有後他們三人竟不知持何物毆打頭部、手
    腳等部分：：」等語，於偵查中亦略稱：「：：三人就一起打我：：」等語，並
    未詳述受傷之經過。於本院第一次訊問時則稱：「：：甲○○問我有沒有打電話
    去他家，說完其中就有人推我一下，有一個男生拿電話打我的頭一下，我的頭就
    流血，我有跟甲○○發生拉扯，血流下來誰打我我就不知道了，我跟甲○○只有
    拉扯，而且只有拉衣服而已，他有無受傷我不清楚，但是我是因為這樣才受傷的
    ，但是我可以確定那兩位男生有拿電話打我，：：」等語，嗣於審理庭稱：「他
    把我拉到椅子上，另外兩個男生就圍過來，還有丟東西，他拉我的同時，另外兩
    個人打我」等語，對於被告甲○○僅與其有拉扯之動作，為前後一致之供述，核
    與證人戊○○於本院結證：「：：我有帶他們去三樓，講沒幾句乙○○跟丙○○
    就開始動手打丁○○，丙○○用號丟的，拿起電話丟，投射燈也被扯下來，不是
    丙○○扯下來的，我在勸架，沒有看到是誰扯的，丙○○丟電話：：乙○○用打
    的：：甲○○跟丁○○只有拉扯」等語相符，關於被告甲○○部分並與同案被告
    丙○○、乙○○所供相符，是以被告陳瑞蓮辯稱伊與告訴人丁○○僅有拉扯，自
    屬可採，而觀之告訴人丁○○之診斷證明書中載明：「頭部撕裂傷合併頭部挫傷
    、背部挫傷、頭部拉傷、右臉頰挫傷疑似右臉骨線性骨折、左小腿及右前臂瘀傷
    、背部挫傷」，有診斷證明書一紙附卷可憑，再參酌被告甲○○與告訴人丁○○
    體型相當，渠等互相扯拉衣服，顯然不足以造成前開傷害，復查無其他積極證據
    足以證明被告甲○○於案發前後有與被告丙○○、乙○○有傷害告訴人之犯意聯
    絡，自不得以告訴人前開指訴及前開診斷證明書即認被告甲○○有傷害告訴人丁○○之犯行，此部分罪證不足，應為無罪之諭知。
四、次按告訴乃論之罪，告訴人於第一審辯論終結前得撤回其告訴，又告訴經撤回者
    ，應諭知不受理之判決，並得不經言詞辯論為之，刑事訴訟法第二百三十八條第
    一項、第三百零三條第三款、第三百零七條，分別定有明文。
五、查本件告訴人丁○○告訴被告丙○○、乙○○傷害及被告乙○○毀損案件，起訴
    書認係犯刑法第二百七十七條第一項之傷害罪及刑法第三百五十四條之毀損罪，
    各依同法第二百八十七條前段、第三百五十七條之規定，須告訴乃論。茲據告訴
    人當庭撤回其告訴，依照上開說明，本案就被告乙○○、丙○○部分，爰不經言
    詞辯論，諭知不受理之判決。
據上論斷，應依刑事訴訟法第三百零一條第一項、第三百零三條第三款、第三百零七
條，判決如主文。
中    華    民    國      九十二      年       四      月     十六    日
                                臺灣臺中地方法院刑事第二庭
                                      法  官  陳 如 玲
右正本證明與原本無異。
如不服本判決，應於判決送達後十日內向本院提出上訴狀，上訴於臺灣高等法院臺中
分院( 須附繕本 )。
                                      書記官
中    華    民    國      九十二      年       四      月     十八    日


司法院資訊處製作；財團法人民間司法改革基金會備份。
